【裁判字號】    97,上易,532
【裁判日期】    980616
【裁判案由】    妨害公務
【裁判全文】
臺灣高等法院臺中分院刑事判決         97年度上易字第532號
上  訴  人
即  被  告  丙○○
選任辯護人  王素玲律師
            廖志祥律師
上列上訴人因妨害公務案件，不服臺灣臺中地方法院96年度易字
第4801號中華民國96年11月5日第一審判決（起訴案號：臺灣臺
中地方法院檢察署96年度偵字第6376號），提起上訴，本院判決
如下：
    主  文
上訴駁回。
    事實及理由
一、本案經本院審理結果，認第一審判決認事用法及量刑均無不
    當，應予維持，並引用第一審判決書記載之事實、證據及理
    由（如附件，惟原判決第二頁第七行，關於「九十五年九月
    中下旬某日」之記載，應更正為「九十五年八月下旬至九月
    上旬某日間」）。
二、上訴人即被告丙○○（以下稱被告）上訴意旨略以：被告一
    再陳稱堆放法院查封系爭物之廠房，業已遭人偷竊三次，並
    有台中市警察局第六分局95年11月24日之受理刑案報案三聯
    單為憑，小偷為行竊而破壞法院封條，並進而偷竊機器零件
    或其他物品，事屬常理，焉能以封條並無經濟價值，即遽認
    係被告將法院封條撕毀云云。
三、經查本件原審判決對於認定被告犯罪所憑之證據，已經詳細
    調查審酌，對被告有利之證據及辯解，並已詳細說明其不可
    採之理由，經核均無違證據及論理法則。就量刑方面，尚無
    過重或過輕之情形，亦屬妥適。而關於被告所稱該處有遭人
    偷竊，並經報警等情事，依台中市警察局第六分局檢送之受
    理各類案件紀錄單、受理刑事案件報案三聯單、戊○○、丙
    ○○調查筆錄等資料（見本院卷第60至70頁），均無法證明
    該處之封條有被竊嫌毀損或除去之情形。尤其被告於95年11
    月24日之警詢筆錄，僅稱：於95年11月24日13時許發現於台
    中市西屯區○○○○路1-8巷（該筆錄誤載為1-28巷）32-1
    號工廠用電線被竊，損失工廠用電線六條，長度300米，價
    值總共為17萬元。根本未敘及該處之機器設備或零件等遭竊
    ，或法院封條被破壞之情形。證人庚○○、己○○於本院審
    理中，對於95年9月11日，安和路1-8巷32-1號現場失竊情形
    ，均答稱時間太久，忘記了、沒有注意到、失竊之物無法清
    點、警方沒有照相、沒有印象等情（見本院卷第142至144頁
    ），其二人之證言，尚難作為有利或不利被告認定之依據。
    證人丁○○於本院審理中證稱：95年9月12日凌晨有到現場
    採證，現場沒有看到法院之封條，現場大門打開，裡面的鐵
    捲門也打開，內部空蕩蕩的，幾乎都沒有機器了。戊○○提
    到只有二台機器失竊等語（見本院卷第167頁）。核與台中
    市警察局第六分局97年11月28日中分六警偵字第0970041749
    號函檢送之現場勘查報告、照片所示之情形相符。參照本院
    調取之臺灣臺中地方法院95年度執全字第363號保全程序卷
    宗，95年12月12日啟封之執行筆錄，記載經張先生（指丙○
    ○）導往至另一機械停放地點在中蔗路2之48號隔壁，該地
    點是我向朋友借用放置機械，經清點數量有高週波機計13台
    ，張先生同意由聲請人取回。參照告訴人96年1月5日提出之
    陳報狀所附取回機器之照片13張、告訴人於偵查中提出之原
    先貼有法院封條之照片（見偵查卷第73至76頁），該13台高
    週波機體積均甚龐大；且現場機器放置甚為密集，與上開警
    方勘查照片，廠房內空蕩蕩之情形相比對，若該13台高週波
    機於95年9月12日警方前往勘查竊盜案件時，仍在現場，照
    片上應能顯示機器擺放之情形。又經本院向臺灣臺中地方法
    院函查結果，該院95年執全字第363號案件，經向原承辦股
    書記官查明稱：於95年間受理本案假處分執行事件，因事隔
    二年多時間，且執行案件每月新收約400多件，實無法記得
    該95年12月12日間前後數日有無王素珍律師查詢該案之情形
    ，有該院97年4月14日中院彥95執全清363字第405 94號函附
    卷可稽（見本院卷第57頁）。參以本件查封物品體積、數量
    均甚為龐大，並非一人或少數之人即可搬動，必須要動用吊
    車等機具，以卡車載運，始能搬走，是以本院認為該處機器
    物品，在警方於95年9月12日前往勘查時，業已被移至於他
    處。被告上訴意旨所稱各節，均不足以動搖原判決認定之結
    果（原判決認定被告犯罪之時間，雖略有出入，然不影響全
    案認定之結果，僅由本院逕予更正即可）。另證人戊○○、
    甲○○，經本院傳喚、拘提，均未到庭，已無從傳喚到庭作
    證，附此敘明。綜上所述，被告上訴並無理由，應予駁回。
四、據上論斷，應依刑事訴訟法第373條、第368條，判決如主文
本案經檢察官乙○○到庭執行職務。
中    華    民    國    98    年    6     月    16    日
            刑事刑十一庭  審判長法  官  陳  朱  貴
                                法  官  何  志  通
                                法  官  郭  同  奇
以上正本證明與原本無異。
不得上訴。
                                書記官  康  孝  慈
中    華    民    國    98    年    6     月    17    日


司法院資訊處製作；財團法人民間司法改革基金會備份。
